【裁判字號】    97,上訴,1617
【裁判日期】    980506
【裁判案由】    違反槍砲彈藥刀械管制條例等
【裁判全文】
臺灣高等法院高雄分院刑事判決        97年度上訴字第1617號
上  訴  人  臺灣高雄地方法院檢察署檢察官
上  訴  人
即  被  告  乙○○
                      之2
指定辯護人  本院公設辯護人  孫妙岑
上  訴  人
即  被  告  己○○
被      告  甲○○
前列二人共同
選任辯護人  劉新安律師
被      告  戊○○
被      告  丁○○
                    現於臺灣高雄監獄執行中
前列二人共同
指定辯護人  本院公設辯護人 孫妙岑
上  訴  人
即  被  告  丙○○
                    現於台灣澎湖監獄執行中
指定辯護人  許龍升律師
被      告  庚○○
選任辯護人  李慶榮律師
            孫守濂律師
上列上訴人因被告違反槍砲彈藥刀械管制條例等案件，不服臺灣
高雄地方法院93年度重訴字第110 號中華民國97年8 月26日第一
審判決（起訴案號：臺灣高地方法院檢察署91年度偵字第15513
、24582 、27622 號），提起上訴，本院判決如下：
    主  文
原判決關於乙○○、己○○、戊○○、甲○○、丙○○部分暨己○○定執行刑部分均撤銷。
乙○○犯共同連續非法販賣手槍罪，處有期徒刑玖年陸月，併科
罰金新臺幣拾萬元，罰金如易服勞役，以新台幣貳仟元折算壹
日；扣案之西班牙STAR廠製口徑7.65mm制式半自動手槍壹支（含
彈匣壹個，槍枝管制編號：0000000000）及口徑7.65mm具有殺傷
力之子彈貳顆，均沒收。
己○○犯非法販賣手槍罪，累犯，處有期徒刑捌年，併科罰金新
臺幣貳拾萬元，罰金如易服勞役，以新臺幣貳仟元折算壹日。
戊○○犯幫助非法販賣手槍罪，處有期徒刑年陸月，併科罰金
新臺幣拾萬元，罰金如易服勞役，以新臺幣貳仟元折算壹日。
甲○○犯連續非法持有手槍罪，處有期徒刑陸年貳月，併科罰金
新臺幣貳拾萬元，罰金如易服勞役，以新臺幣貳仟元折算壹日；
扣案美國SMITH&WESSON廠製19型口徑0.357 吋之制式轉輪手槍壹
支（槍枝管制編號：0000000000）、美國SMITH&WESSON廠製口徑
0.38吋之制式轉輪手槍壹支（槍枝管制編號：0000000000）、比
利時BROWNING廠製口徑6.35mm之制式半自動手槍壹支（槍枝管制
編號：0000000000，含彈匣壹個）、口徑0.25吋具有殺傷力之制
式子彈肆拾顆及未扣案之具有殺傷力之口徑0.357 吋制式子彈拾
陸顆、具有殺傷力之達姆彈拾捌顆，均沒收。
丙○○無罪。
其他上訴駁回。
    事  實
一、詎乙○○明知制式手槍、子彈係槍砲彈藥刀械管制條例第4
    條第1 項第1 款、第2 款所規定之槍砲、彈藥，未經許可不
    得販賣、運輸、持有，且係依懲治走私條例第2 條第3 項授
    權行政院公告之管制物品項目及其數額甲項第1 點所列管制
    進出口物品，不得私運進口，竟意圖賺取利潤營利，基於販
    賣、運輸、走私制式手槍、子彈之概括犯意，利用在海豐號
    漁船擔任漁航員隨船出國之機會為下列之行為：
（一）乙○○於民國（下同）90年4 月24日至5 月18日出船期間
      ，在泰國販入均具殺傷力之美國SMITH&WESSON廠製19型口
      徑0.357 吋之制式轉輪手槍1 支（簡稱Ａ槍；槍枝管制編
      號：0000000000）、口徑0.357 吋之制式子彈18顆、美國
      SMITH&WESSON廠製口徑0.38吋之制式轉輪手槍1 支（簡稱
      Ｂ槍；槍枝管制編號：0000000000）、達姆彈38顆，夾藏
      在船內走私運輸來臺後，復於同年5 月18日後之同年5 月
      底某日將Ａ槍附加具有殺傷力之口徑0.357 制式子彈18顆
      以新台幣（下同）12萬元、Ｂ槍附加具有殺傷力之達姆彈
      38 顆 以10萬元同時販賣予己○○（己○○前因違反槍砲
      彈藥刀械管制條例案件，經原審於86年7 月1 日以86年度
      訴字第1710號判決處有期徒刑5 月確定，並於86年10月22
      日易科罰金執行完畢），己○○取得上開Ａ、Ｂ槍彈後，
      隨即加以埋藏在高雄某處，基於販賣上開2 槍及子彈之犯
      意，於翌日即聯絡買主甲○○，欲將Ａ槍附加上開之制式
      子彈18顆以18萬元、Ｂ槍附加上達姆彈38顆以17萬元一併
      販賣予甲○○，然經與甲○○討價還價後，雙方同意Ａ槍
      附加上開制式子彈18顆（子彈部分僅扣得2 顆，16顆未扣
      案，該2 顆嗣經試射驗畢）以16萬元、Ｂ槍附加上開達姆
      彈38 顆 （子彈部分未扣案）則以15萬元，2 槍彈共計以
      31萬元達成交易之協議後，甲○○遂於同年6 月上旬某日
      聯絡己○○表示已備妥購槍之現金31萬元，己○○隨即邀
      同具有幫助販賣槍、彈犯意之戊○○共同前往其埋藏上開
      Ａ、Ｂ槍、子彈地點，由己○○挖掘Ａ、Ｂ槍、子彈，戊○○則在旁協助注意現場周遭人物是否有何異狀，己○○
      取出上開2 把槍及子彈後，即騎機車搭載戊○○前往高雄
      市左營區○○○○○路口附近與甲○○會合，並由己○○
      交付上開2 把槍、子彈予甲○○非法持有之，並收取甲○○交付之31萬元現款，戊○○則在旁監看並協助己○○交
      易該批槍彈完成後，始與戊○○共同騎車離開現場。嗣因
      甲○○於91年11月4 日另涉有「呷飯配酒」餐廳持槍滋事
      （後述事實二），經警開導後，始於91年11月5 日下午4
      時許，帶同警方至高雄市三民區○○○路520 號對面草叢
      內起出前開口徑0.357 吋Ａ槍及口徑0.357 吋子彈2 顆，
      復於91 年12 月16日下午6 時許，又帶同警方至高雄縣大
      寮鄉○○路萬客隆賣場前空地之廢棄冰箱後起出前開口徑
      0.38吋手槍1 支（Ｂ槍，但未扣有任何達姆彈）。
（二）乙○○復承上開走私及販賣槍枝以營利之概括犯意，復於
      90年11月28日至12月20日出船期間，在泰國販入均具殺傷
      力之西班牙STAR廠製口徑7.65mm制式半自動手槍1 枝（簡
      稱Ｃ槍；含彈匣1 個，槍枝管制編號：0000000000）及口
      徑7.65mm之子彈4 顆後，夾藏在船內走私運輸來臺，並於
      91年1 月初某日交由有共同販賣槍、子彈犯意聯絡之許光
      輝保管，並委託許光輝伺機尋找買主（許光輝另經原審法
      院以92年度重訴緝字第5 號判刑處有期徒刑6 年6 月，併
      科罰金新台幣10萬元確定）。嗣後許光輝覓得買主許添進
      （未經偵辦），即與亦具有共同販賣犯意聯絡之唐東興（
      另經原審法院以91年度重訴字第93號判處有期徒刑5 年6
      月確定）相約於91年5 月31日凌晨5 時許，在高雄市○○
      區○○路附近路邊碰面，將前開槍彈交予唐東興攜帶準備
      交予許添進，嗣於同日晚間11時許，唐東興攜帶上開槍彈
      至高雄縣梓官鄉一帶與受許添進委託前去之李慶裕會合（
      李慶裕另經本院以92年度上訴字第1702號判處有期徒刑6
      年，併科罰金新臺幣6 萬元，並經最高法院判決上訴駁回
      確定），李慶裕正在察看槍彈而尚未完成交易之際即為警
      當場查獲，並扣得前開槍枝及子彈4 顆（其中子彈2 顆業
      經試射驗畢）。
二、甲○○復承前持有制式手槍、子彈之概括犯意，於91年11月
    4 日自不詳之人處取得均具殺傷力之比利時BROWNING廠製口
    徑6.35mm之制式半自動手槍1 支（簡稱Ｄ槍；槍枝管制編號
    ：0000000000，含彈匣1 個）及口徑0.25吋之制式子彈48顆
    而非法持有之。嗣因甲○○與高雄市○○區○○路5 巷1之4
    號「呷飯配酒」餐廳之股東陳進山有糾紛，竟於同日晚間10
    時30分許，搭乘計程車攜上揭槍彈至「呷飯配酒」餐廳內，
    朝無人處連開5 槍示威，復搭乘原車離去，現場留下彈殼5
    顆為警查扣（涉嫌毀損部分未據告訴）。因現場有人指認開
    槍射擊者為甲○○，而甲○○係時任高雄市政府警察局三民
    第一分局小隊長邵彥榮偵辦其他案件之對象，邵彥榮遂請甲○○之友人聯繫甲○○出面投案，甲○○見已無法逃匿，遂
    於於翌日上午7 時許，攜帶前開槍枝及擊發後剩餘子彈43顆
    （其中3 顆嗣經試射驗畢）至高雄市小港區約定地點與邵彥
    榮見面投案。
三、案經高雄市政府警察局三民第一分局報告臺灣高雄地方法院
    檢察署檢察官偵查起訴。
    理  由
壹、程序事項：
    被告丙○○前因違反毒品危害防制條例等案件，經本院於94
    年6 月29日以94年度上重更 (一)字 第14號判決處無期徒刑
    ，褫奪公權終身，嗣經最高法院於94年9 月22日以94年度臺
    上字第5198號駁回上訴確定（簡稱前案），此有臺灣高等法
    院被告前案紀錄表及上開2 份判決書附卷可稽。被告丙○○
    之辯護人雖主張: 本件與該案有連續犯之裁判上一罪關係，
    應為該案判決效力所及，而應諭知不受理之判決云云。惟查
    前案認定之事實略為：被告丙○○於91年8 月間某日，與黃
    騰賢共同基於自泰國運輸毒品走私進入臺灣地區之犯意聯絡
    ，約定由其代為尋找船員，自泰國將第一級毒品海洛因私運
    進入臺灣並交付後，黃騰賢即以每對2 塊海洛因5 萬元之代
    價作為報酬，被告丙○○見有利可圖，遂應允之；旋於同年
    8 月22日撥打行動電話0000000000與在「帆洋號」遠洋漁船
    上工作之船員楊順昌聯絡，2 人於同日晚間8 、9 時許，在
    高雄縣鳳山市中崙國宅社區附近見面後，被告丙○○即向楊
    順昌表示欲委由其利用「帆洋號」漁船停泊泰國之機會，自
    泰國私運毒品及手槍、子彈進入臺灣，約定待楊順昌順利將
    毒品及手槍、子彈走私進入臺灣並交付被告丙○○後，被告
    丙○○將給付15萬元予楊順昌作為代價。楊順昌竟因有債務
    需錢處理，為謀不法之利益，乃應允之，而與被告丙○○共
    同基於運輸管制物品之第一級毒品海洛因私運進口之犯意聯
    絡，於同年8 月24日「帆洋號」出港時，以上開行動電話告
    知被告丙○○。被告丙○○與黃騰賢乃先後於同年8 月27日
    及同年9 月2 日搭機前往泰國，雙方取得聯絡後，由不詳姓
    名年籍之成年男子將海洛因磚22塊交付被告丙○○；楊順昌
    則於同年9 月初某日「帆洋號」漁船抵達泰國之蘇那塔尼港
    後，以其在泰國購得之易付卡撥打被告丙○○所留之泰國聯
    絡電話取得聯繫後，被告丙○○即將上述海洛因磚22塊交予
    楊順昌；被告丙○○又基於販賣、運輸及私運管制物品制式
    手槍、子彈之營利意圖，欲自泰國販入制式手槍及子彈，私
    運進入台灣販賣營利，於同年9 月初某日，在泰國蘇那塔尼
    港附近，以泰幣23萬銖之價格向當地泰國人販入制式手槍4
    支、子彈200 顆，並於交付上開毒品後過約2 日，再將所販
    入之上述制式手槍、子彈交予楊順昌，言明以10萬元之代價
    ，委託楊順昌連同前述毒品海洛因一併將上述制式手槍、子
    彈私運進入臺灣。楊順昌與被告丙○○共同基於運輸管制物
    品制式手槍、子彈私運進口之犯意聯絡，應允將上述制式手
    槍、子彈連同海洛因一併私運返臺；楊順昌先後收受上開物
    品後，將之藏放在漁船前方舺板倉庫內，以漁網加以掩蓋，
    而利用「帆洋號」漁船返回臺灣之機會，以走私管道將上開
    海洛因及制式手槍、子彈運輸私運來臺等語。惟前案之事實
    經核與本案被告丙○○被訴走私及販賣槍支之行為（91年2
    月、4 月），兩案時間相距已達4 個月之久，且被告丙○○
    被訴之兩案中擔任之角色有所不同，故本件丙○○被訴之事
    實應非前案判決效力所及，自應對其為實體之審究，合先敘
    明。
貳、撤銷改判部分
 甲、被告乙○○、己○○、戊○○、甲○○有罪部分：
 一、證據能力部分：
（一）查己○○於91年9 月16日、91年9 月27日警詢時之錄音經
      勘驗結果（原審卷二224 至235 頁），錄音雖有多次中斷
      ，警方詢問及錄音方式固有瑕疵，然被告己○○並未指稱
      遭警察有對其於警詢之過程中有強暴、脅迫、利誘等不當
      方式取供，故尚難推認己○○警詢陳述之任意性遭到不當
      之壓制，合先敘明。
（二）另甲○○、己○○、乙○○於警詢時所為陳述，雖有部分
      內容核與彼等於原審證述情節有異，惟查並無事證可認彼
      等於警詢時有遭受強暴、脅迫或其他不正方法取供（己○○之警詢筆錄業如前述），致影響其陳述之任意性，且距
      離案發時點較為接近，記憶應較為清晰，亦較無餘裕捏詞
      杜撰，自形式上觀之，應認具有較可信之特別情況，且為
      證明犯罪事實存否所必要，且上開3 人警詢筆錄，對其他
      各共同被告甲○○、己○○、乙○○、戊○○部分，業經
      其他以共同被告甲○○、己○○、乙○○、戊○○及各渠
      等各該辯獲人於本案言詞辯論終結前，均無異議而為本案
      言詞辯論，甲○○、己○○、乙○○之警詢筆錄對各該本
      判決後述所引用之有罪證據資料，依刑事訴訟法第159 條
      之2 規定均得作為證據。
（三）本件其述所引其他審判外之書面資料，檢察官、被告及辯
      護人均知為審判外之書面資料，且均同意或無異議作為證
      據，本院審酌其取得之過程並無瑕疵，且與本案具有關連
      性，未見有何不適當之情形，是依刑事訴訟法第159 條之
      5 之2 規定得為證據。
 二、實體上之認定部分:
     訊據被告乙○○對上開走私及販賣槍、彈予己○○等人之
     事實，均供承不諱。另被告己○○則否認有何販賣上開槍
     彈犯行，並辯稱: 當時是有將上開槍彈（Ａ、Ｂ槍及子彈
     ）均交由甲○○保管，但並未販賣云云。另被告戊○○則
     否認見過己○○取槍及販賣予甲○○均有在現場而為幫助
     行為，並辯稱: 並未見過該2 把槍（Ａ槍、Ｂ槍）及子彈
     云云。另被告甲○○雖坦承持有上開Ａ槍、Ｂ槍、及Ｄ槍
     及上開子彈之犯行，然亦辯稱: 己○○並未販賣上開Ａ槍
     、Ｂ槍予伊，而係交由伊保管云云。惟查:
（一）被告乙○○對走私、販賣Ａ、Ｂ槍、彈及己○○販賣Ａ、
      Ｂ槍、彈及戊○○幫助販賣Ａ、Ｂ槍予甲○○部分:
   1、被告乙○○對於擔任船員期間，在泰國販入美製SMITH&WE
      SSON廠製19型口徑0.357 吋之制式轉輪手槍1 支（Ａ槍）
      、0.357 吋具有殺傷力之制式子彈18顆及美製SMITH&WESS
      ON廠製口徑0.38吋之制式轉輪手槍1 支（Ｂ槍）、達姆彈
      38顆後，經夾藏在船內走私運輸來臺之事實，已坦承不諱
      （原審卷一242 頁、本院00頁）。另被告乙○○雖於原審
      審理供稱: 伊大約在90年3 、4 月間走私上開槍彈入境云
      云。惟依乙○○漁船與船員之歷次進出港查詢資料以及船
      員異動名冊（偵六卷10 4至137 頁），乙○○在海豐號漁
      船擔任漁航員期間，於90年2 月13日出港、同日進港，90
      年3 月16日出港、同日進港，90年4 月24日出港、5 月18
      日進港，90年5 月22日出港、同日進港，90年5 月25日出
      港、7 月3 日進港，90年8 月12日出港、9 月5 日進港，
      90年9 月20日出港、10月4 日進港，90年10月5 日出港、
      10月27日進港，90年10月30日出港、11月23日進港，90年
      11月28日出港、12月20日進港，91年1 月22日出港、1 月
      27日進港。由此觀之，被告乙○○90年3 月16 日 當日出
      港旋於同日進港，應無從前往泰國購買槍彈，應認其係迄
      於90年4 月24日至5 月18日出船期間在泰國購買Ａ、Ｂ槍
      、彈，較為合理，附此敘明。
   2、被告乙○○走私上開Ａ、Ｂ槍、彈後，復於同年5 月18日
      後之同年5 月底某日將Ａ、Ｂ槍附加上開制式子彈及達姆
      彈一併販賣予己○○之事實，業據被告乙○○供承在卷（
      原審卷二266 、267 頁、本院卷00頁）。另據同案被告甲○○於警詢中供稱: 當時己○○說，制式左輪手槍較新的
      那1 枝（Ａ槍）送18發普通子彈，要賣新18萬元，較舊的
      那1 枝（Ｂ槍）送38發達姆彈，要出售17萬元，2 枝共計
      含子彈共欲以35萬元出售予伊，但伊與己○○討價還價每
      枝各減2 萬元後達成協議，伊願意出31萬元購買，並另約
      定時間看貨（及取貨）當場交款，約10天後左右（90年6
      月初某日）伊告訴己○○說錢已準備好了，要輸贏（要買
      賣），己○○約我在左營區○○○○○路口見面交易，我
      開自小客車前往，到達後一會兒後，己○○即騎機車載戊○○前來，己○○上我車內給我看槍彈，戊○○則在旁邊
      ，我在車內看己○○之槍械（即Ａ槍、Ｂ槍及子彈）後很
      滿意，即與己○○完成（Ａ、Ｂ槍、彈）交易等語（偵二
      卷44頁）。又被告己○○雖於警詢供稱: 是庚○○於90年
      5 月中旬某日打我手機說他那裡有「鐵啊」叫我去他家看
      、我半小時左右過去庚○○拿出左輪手槍2 支、子彈（普
      通子彈18發、達姆彈38發）給我看說這2 支左輪手槍較新
      這支（Ａ槍）普通子彈18發、給我12萬元，另較舊這支（
      Ｂ槍）達姆彈38發、給我10萬元、要我去找買主，第2 天
      我打甲○○手機告訴他有左輪手槍2 支、子彈（普通子彈
      18發、達姆彈38發）要不要，甲○○問價錢，我說較新那
      支（Ａ槍）附普通子彈18發要價18萬、較舊那支（Ｂ槍）
      附達姆彈38發要賣17萬，甲○○與我討價還價，每支殺價
      2 萬元，另約時間看貨交款，90年6 月初某日甲○○以電
      話聯絡我說現金31萬已準備好了要我出貨，我聯絡庚○○
      ，庚○○告訴我「鐵啊2 支、子彈18、38發」用塑膠袋裝
      外層用毛巾包藏樓下路邊空地、地下土面放一破損塑膠桶
      要我自己去取出、我帶戊○○去現場戊○○替我把風（應
      係避免遭人發覺之故），我將破損塑膠桶拿開用手挖約20
      多公分就取出，即與戊○○一同前往甲○○所約左營區○○○○○路口，甲○○車內看「鐵啊」（即Ａ、Ｂ槍）、
      子彈，就一手交錢一手交貨等語（偵二卷38-39 頁）。惟
      審酌己○○上開之供述，除自被告庚○○處取得上開槍（
      Ａ槍、Ｂ槍）彈之過程，證據尚有不足難以認定外（理由
      後述），其餘被告己○○如何與甲○○間對上開交易Ａ、
      Ｂ槍所附之子彈數量、其2 人間之討價還價之過程及槍彈
      成交之價格、雙方交易之地點、完成時交易之現場人員等
      情之供述情節均與前開甲○○之供述並無二致，足見被告
      乙○○係將Ａ槍附上開制式子彈18顆以12萬元、Ｂ槍附上
      開達姆彈38顆10萬元代價同時販賣予己○○後，再由被告
      己○○以分別以Ａ槍附上開制式子彈18顆以16萬元、Ｂ槍
      附上開達姆彈38顆以15萬元與甲○○初步達成協議後，復
      由己○○於同年6 月間某日騎機車搭載戊○○前往高雄市
      左營區○○○○○路口附近與甲○○完成上開Ａ、Ｂ槍、
      彈交易之事實，已甚顯明，故被告己○○雖辯稱: 伊僅將
      該槍彈（Ａ槍、Ｂ槍）交由甲○○保管並未販賣云云，顯
      無足採。又被告甲○○果真係如被告己○○所辯係為己○○保管上開槍彈，則該2 槍彈既為被告己○○所有，然何
      以被告己○○交付甲○○Ａ、Ｂ槍、彈後，竟相隔1 年3
      月之久，始由被告甲○○分別於91年11月5 日及同年12月
      16日帶同警方先後起出上開Ａ槍、Ｂ槍，足見被告己○○
      被查獲時仍不知藏槍地點，故其上開所辯，核與事理有違
      。況警方雖起出之上開甲○○之Ａ、Ｂ槍，然被告己○○
      對其當時所購買之大部分子彈何以不知去向等，則顯又無
      法自圓其說，此亦足徵被告己○○、甲○○2 人所述該2
      槍並非己○○販賣云云，均不足採。又參諸被告己○○、
      甲○○2 人於警詢所供其2 人交易Ａ、Ｂ槍之價格及子彈
      數目、交易金額等情節，均具屬一致，故Ａ槍、Ｂ槍及上
      開子彈，應係被告己○○販賣予甲○○，嗣由甲○○非法
      持有無訛。又被告戊○○於被告己○○販賣Ａ、Ｂ槍彈時
      ，曾與己○○共同前往其埋藏上開Ａ、Ｂ槍彈地點，由己○○動手挖掘Ａ、Ｂ槍彈時，戊○○則在旁之事實，業據
      被告己○○警詢證述如前，足見被告戊○○當時係在場協
      助注意己○○挖掘時，為己○○注意周遭人物，應屬幫助
      己○○於先，應可確認。又其後復於被告己○○取出上開
      2 把槍彈後，更搭乘己○○之機車往高雄市左營區○○○○○路口附近由己○○與甲○○交易槍彈之事實，亦經己○○、甲○○警詢均證述一致，足見被告戊○○當時在槍
      彈交易過程，係監看方式以協助己○○販賣槍、彈，則應
      屬事中幫助販賣，亦可確認。另被告甲○○於96年7 月26
      日原審審理時雖證稱: （你所說的情節為何會跟你在91年
      9 月27日警詢，你是在90年6 月初某日告訴己○○說錢已
      經準備好了要輸贏，己○○約你在左營區○○○○○路口
      見面交易，你是開自用小客車去的，己○○是騎機車載戊○○過來的，槍彈是己○○在你車子裡面給你看的，戊○○是在一旁把風？）我不確定己○○是不是走路過去，戊○○當時我跟他不認識云云（原審卷三110 頁）。惟又證
      稱: （你現在記當時的事情會記得比較清楚，還是91年那
      時記當時的事會比較清楚？）91年那時記的事應該會比較
      清楚等語（原審卷三110 頁），足見甲○○於原審證述:
      交易時不認識戊○○云云，尚難有利於被告戊○○之認定
      。況被告己○○亦於原審證稱: （你跟甲○○會合時，請
      確切答覆戊○○當天是否有到場？）如果戊○○有到場的
      話，他也只是載我去，我就上甲○○的車子等語（原審卷
      三124 頁），亦徵己○○、甲○○2 人或因於原審法院證
      述或因案發當時過久（距案發當時均已長達5 年）或因被
      告戊○○在庭等語，尚難期以被告己○○、甲○○為真實
      不利被告戊○○之證述，故己○○、甲○○2 人於原審上
      開之證述，均難為有利被告戊○○之認定。
   3、又扣案Ａ、Ｂ槍彈經送鑑驗結果，其中Ａ槍（槍枝管制編
      號：0000000000）係美國SMITH&WESSON廠製19型口徑0.35
      7 吋之制式轉輪手槍，機械性能良好，可擊發制式子彈，
      具有殺傷力；子彈2 顆（均試射完畢）均係口徑0.357 吋
      制式子彈，均具有殺傷力等情，有內政部警政署刑事警察
      局91年12月18日刑鑑字第0910329735號槍彈鑑定書附卷可
      稽（偵六卷50至59頁）。另扣案Ｂ槍（槍枝管制編號：00
      00000000）係美國SMITH&WESSON廠製口徑0.38吋之制式轉
      輪手槍，機械性能良好，可擊發同口徑之子彈，亦具有殺
      傷力等情，此有內政部警政署刑事警察局91年12月19日刑
      鑑字第0910334848號槍彈鑑定書附卷可按（偵六卷第60至
      65頁）。綜上所述，被告乙○○、己○○、戊○○、甲○○此部分之事證已甚明確，犯行均洵堪認定。
（二）被告乙○○走私及共同販賣Ｃ槍、子彈部分:
      被告乙○○為圖販賣槍支牟利，復於90年11月28日至12月
      20日出船期間，在泰國販入西班牙STAR廠製口徑7.65mm制
      式半自動手槍1 支（簡稱Ｃ槍；含彈匣1 個，槍枝管制編
      號：0000000000）及口徑7.65 mm 具有殺傷力之子彈4 顆
      後，夾藏在船內走私運輸來臺，並於91年1 月初某日交由
      許光輝尋找買主之事實，業據被告乙○○供承不諱，並供
      稱: 我只有曾經交給他（許光輝）1 把槍（即Ｃ槍），讓
      他問問看有沒有買主，結果他也沒向我提到有無買主，槍
      枝就一直都在他那裡等語（偵三卷45-46 頁），復供稱：
      有這個犯罪事實（走私Ｃ槍及子彈），這支手槍是我自己
      帶進來的，不是叫丙○○帶進來，該把手槍是我還在海豐
      號任職的時候帶進來，帶進來的時候先把手槍寄在許光輝
      那邊等語（原審卷四38頁）。又許光輝覓得買主許添進，
      即與唐東興相約於91年5 月31日凌晨5 時許在高雄市○○
      區○○路附近路邊碰面，將前開槍彈交予唐東興攜至高雄
      縣梓官鄉一帶交予許添進，嗣於同日晚間11時許，唐東興
      攜帶槍彈至高雄縣梓官鄉一帶與受許添進委託前去之李慶
      裕會合，李慶裕正在察看槍彈而尚未完成交易之際（尚未
      完成販賣之交易）即為警當場查獲，而李慶裕、許光輝、
      唐東興此部分犯罪事實，亦分別經原審法院91年度重訴字
      第93號、92年度訴重訴緝字第5 號及本院92年度上訴字第
      1702號判決，並經最高法院以93年度上訴字第1246號判決
      上訴駁回確定在案，復有上開上開3 份判決書附卷可參。
      而扣案Ｃ槍（含彈匣1 個，槍枝管制編號：0000000000）
      及子彈經送鑑定結果，係西班牙STAR廠製口徑7.65mm制式
      半自動手槍，機械性能良好，具有殺傷力；另子彈4 顆（
      試射其中2 顆驗畢）均係口徑7.65mm制式半自動手槍子彈
      ，認均具殺傷力等情，此有內政部警政署刑事警察局91年
      7 月3 日刑鑑字第0910142207號槍彈鑑定書在卷可稽（影
      一卷第119 至123 頁），故被告乙○○此部分之自白核與
      事實相符。另證人許光輝於91年6 月5 日警詢時證稱：扣
      案槍彈係乙○○於91年1 月初所交付等語（影一卷第76頁
      ），而依前開漁船與船員之歷次進出港查詢資料以及船員
      異動名冊可知（偵六卷第104 至137 頁），乙○○在海豐
      號漁船擔任漁航員期間，於90年10月30日出港、11月23日
      進港，90年11月28日出港、12月20日進港，91年1 月22日
      出港、1 月27日進港，由此可合理推認扣案槍彈應係乙○○於90年11月28日至12月20日出船期間所購得並運進國內
      ，而於91年1 月初交予許光輝尋找買主之事實，應可確認
      ，故被告乙○○此分犯行亦洵堪認定。
（三）被告甲○○持有制式Ｄ槍、子彈滋事部分:
      被告甲○○於91年11月4 日自不詳姓名成年男子取得比利
      時BROWNING廠製口徑6.35mm之制式半自動手槍1 支（Ｄ槍
      ；槍枝管制編號：0000000000，含彈匣1 個）及口徑0.25
      吋具有殺傷力之制式子彈48顆後，因與高雄市○○區○○
      路「呷飯配酒」餐廳之股東陳進山有糾紛，乃隨即於同日
      晚間10時30分許，搭乘計程車攜上揭槍彈至「呷飯配酒」
      餐廳內，朝無人處所連開5 槍示威後離去之事實，業據被
      告甲○○供承在卷（本院卷228 頁），核與證人即餐廳負
      責人林淑凰警詢證述（警卷5 、6 頁）相符，復有現場相
      片數幀可資佐證（警卷13至19頁）。另證人警員邵彥榮於
      原審審理時亦證稱：（當初甲○○為何會來投案？）當天
      甲○○開槍以後，當初是由派出所受理，現場的人講說是
      甲○○開槍，開槍就是重大刑案，馬上會回報到分局，我
      們是專案組的人，知道開槍的人是我們偵辦的人，甲○○
      原先跟我們約投案的時間，他都沒有出來，我們透過人跟
      甲○○聯絡要他出來投案，甲○○有表示要投案，要我1
      個人過去，一直到當天早上清晨6 、7 點他約我們在小港
      1 間超商附近，我1 個人出面，其他警員是埋伏在附近，
      他當天穿1 件很厚的風衣，槍及子彈就藏在外套口袋裡面
      ，他手伸入口袋裡握著那支槍，我就跟他說把槍交出來，
      就帶回分局製作筆錄等語明確（原審卷三280 頁）。而扣
      案Ｄ槍（含彈匣1 個，槍枝管制編號：0000000000）、彈
      經送鑑驗結果，係比利時BROWNING廠製口徑6.35mm之制式
      半自動手槍，機械性能良好，可擊發制式子彈，具有殺傷
      力，剩餘之子彈43顆，經試射3 顆驗畢，認均係口徑0.25
      吋制式子彈，均具殺傷力等情，復有內政部警政署刑事警
      察局91年12月18日刑鑑字第0910329735號槍彈鑑定書（偵
      六卷50至59頁）在卷可憑，故被告甲○○此部分之自白核
      與事實相符，犯行洵堪認定。
三、被告乙○○、己○○、戊○○、甲○○之論罪科刑及撤銷改
    判:
（一）查被告乙○○、己○○、戊○○、甲○○行為後，槍砲彈
      藥刀械管制條例經總統於94年1 月26日修正公布，並自公
      布日起第3 日即自94年1 月28日起施行，被告乙○○、己○○所涉販賣制式手槍罪及被告戊○○幫助販賣制式手槍
      罪及被告甲○○持有制式手槍罪，因槍砲彈藥刀械管制條
      例修正前、後關於第7 條第1 項、第4 項及同條例第12條
      第4 項之規定，其構成要件與法律效果均屬相同，並未修
      正，故無比較新舊法問題，合先敘明。
（二）又按懲治走私條例第2 條第1 項私運管制物品進口、出口
      逾公告數額之刑罰規定已於91年6 月26日修正公佈（於同
      年月28日生效），其罰金刑數額已較原規定提高，被告乙○○走私槍彈部分經比較新舊法，應以91年6 月26日修正
      前之懲治走私條例第2 條第1 項之規定，較有利於被告乙○○。
（三）另被告乙○○、己○○、戊○○、甲○○行為後，刑法部
      分條文業於94年2 月2 日修正公布，並自95年7 月1 日施
      行。而行為後法律有變更者，適用行為時之法律。但行為
      後之法律有利於行為人者，適用最有利於行為人之法律，
      刑法第2 條第1 項定有明文。又比較時應就罪刑有關之共
      犯、未遂犯、想像競合犯、牽連犯、連續犯、結合犯，以
      及累犯加重、自首減輕暨其他法定加減（如身分加減）與
      加減例等一切規定，綜其全部罪刑之結果而為比較（最高
      法院95年第8 次刑事庭會議決議參照）。茲就本件新舊法
      比較結果敘述如下：
   1、法定罰金刑部分：
      被告乙○○、己○○、戊○○、甲○○4 人行為後，就其
      所犯之罪其法定刑有罰金刑，且為94年1 月7 日刑法修正
      時，刑法分則編未修正之條文定有罰金刑者；於刑法施行
      法第1 條之1 修正增訂前，其貨幣單位為銀元，罰金刑之
      提高標準應適用罰金罰鍰提高標準條例第1 條之規定「依
      法律應處罰金、罰鍰者，就其原定數額得提高為2 倍至10
      倍。」而再依現行法規所定貨幣單位折算新臺幣條例第2
      條規定「現行法規所定金額之貨幣單位為圓、銀元或元者
      ，以新臺幣元之3 倍折算之。」如換算為新台幣，適用上
      開修正後刑法施行法第1 條之1 規定提高30倍，比較新舊
      法適用之結果，其關於法定刑為罰金部分之提高標準，新
      舊法均無不利之情形。惟被告2 人行為後，刑法第33條第
      5 款修正規定「罰金：新臺幣1,000 元以上，以100 元計
      算之」，與修正前刑法第33條第5 款規定「罰金：1 元以
      上」不同，比較新舊法結果，以修正前刑法較有利於被告
      4 人。
   2、連續犯: 被告乙○○、甲○○行為後新法業已刪除連續犯
      之規定，刪除連續犯之規定，雖非犯罪構成要件之變更，
      但顯已影響行為人刑罰之法律效果，自屬法律有變更，比
      較新、舊法結果，修正後刑法之規定並非較有利於被告乙○○、甲○○，是依刑法第2 條第1 項之規定，應適用行
      為時之法律，即應適用修正前刑法第56條連續犯之規定。
   3、累犯: 刑法第47條累犯原規定：「受有期徒刑之執行完畢
      或受無期徒刑或有期徒刑一部之執行而赦免後，五年以內
      再犯有期徒刑以上之罪者，為累犯，加重本刑至二分之一
      。」，修正後之刑法第47條規定為：「受徒刑之執行完畢
      ，或一部之執行而赦免後，五年以內故意再犯有期徒刑以
      上之罪者，為累犯，加重本刑至二分之一。第九十八條第
      二項關於因強制工作而免其刑之執行者，於受強制工作處
      分之執行完畢或一部之執行而免除後，五年以內故意再犯
      有期徒刑以上之罪者，以累犯論。」。本件被告己○○所
      犯係屬故意犯罪，不論依新法或舊法均構成累犯，並無不
      利，應逕行適用現行刑法之規定。（最高法院97年度第2
      次刑庭會議決議意見參照）
   4、牽連犯：被告行為後，刑法第55條後段之牽連犯規定業經
      刪除，是於新法修正施行後，本件被告乙○○所為販賣手
      槍罪及懲治走私條例罪犯行，即須分論併罰。經比較新舊
      法之規定，修正後之規定對於被告乙○○較為不利，是仍
      應適用行為時且較有利於被告乙○○之修正前刑法牽連犯
      之規定論處。
   5 、共同正犯: 刑法第28條原規定：「二人以上共同『實施
     』犯罪之行為者，皆為共同正犯」。行為後該條修正為：
     「二人以上共同『實行』犯罪之行為者，皆為共同正犯」
     。將舊法之「實施」修正為「實行」。原「實施」之概念
     ，包含陰謀、預備、著手及實行等階段之行為，修正後僅
     共同實行犯罪行為始成立共同正犯。是新法共同正犯之範
     圍已有限縮，排除陰謀犯、預備犯之共同正犯。新舊法就
     共同正犯之範圍既因此而有變動，自屬犯罪後法律有變更
     ，而非僅屬純文字修正，應有新舊法比較適用之問題（最
     高法院96年度台上字第934 號判決意旨參照）。且依新法
     較有利於被告乙○○。
  6、幫助犯: 修正前刑法第30條第1 項前段規定: 幫助他人「
     犯罪」者，為從犯。修正後刑法第30條第1 項前段則規定
     : 幫助他人「實行」犯罪行為者，為幫助犯。修正後幫助
     犯對被幫助之人，其構成要件已有變更，修正後之幫助犯
     ，已有限縮之解釋適用，故應以修正後之規定較有利於被
     告戊○○。
  7、綜上比較，依法律變更比較適用所應遵守之「罪刑綜合比
     較原則」及「擇用整體性原則」，本件應以修正前之刑法
     較有利於被告。又沒收為從刑，與主刑有從屬關係，倘主
     刑與從刑均已修正，經依刑法第2 條就主刑比較結果，應
     適用最有利之修正前舊法時，依從刑附屬於主刑之原則，
     自不得就新舊法予以割裂適用，應一律適用修正前之舊法
     （最高法院90年度第4526號判決要旨參照）。
  8、易刑處分:
     被告乙○○、己○○、戊○○、甲○○於犯罪時，修正前
     刑法第42條第2 項前段原規定：「易服勞役以1 元以上3
     元以下折算1 日」，惟95年7 月1 日修正公布施行之刑法
     第42條第3 項前段規定：「易服勞役以新臺幣1,000 元、
     2,000 元或3,000 元折算1 日」，比較修正前後之易服勞
     役折算標準，以修正後之規定，較有利於被告乙○○、己○○、戊○○、甲○○。
（三）論罪科刑及撤銷改判、沒收
  1 、被告乙○○部分:
（1）按刑法第7 條規定: 本法於中華民國人民在中華民國領域
     外犯前二條以外之罪，而其最輕本刑為3 年以上有期徒刑
     者，適用之。但依犯罪地之法律不罰者，不在此限。本件
     被告乙○○在泰因販入槍、彈部分，販入槍支部分為3 年
     以上有期徒刑之罪，本院自有審判權，合先敘明。
（2）按槍砲彈藥刀械管制條例所稱販賣行為，只須以營利為目
     的，販入或賣出有一於此，犯罪即屬既遂。被告乙○○販
     入Ａ槍、Ｂ槍、Ｃ槍及各該子彈，係供日後販賣用，故核
     被告乙○○所為，係犯槍砲彈藥刀械管制條例第7 條第1
     項之販賣手槍罪（Ａ槍、Ｂ槍、Ｃ槍）、同條例第7 條第
     1 項之運輸手槍罪（Ａ槍、Ｂ槍、Ｃ槍）及同條例第12條
     第1 項販賣子彈罪、同條例第12條第1 項之運輸子彈罪、
     91年6 月26日修正前懲治走私條例第2 條第1 項之私運管
     制物品進口罪。被告乙○○持有手槍、子彈之低度行為，
     為其販賣、運輸之高度行為所吸收，毋庸另論。另被告乙○○在泰國販入子彈部分在我國雖無審判權，然亦為其嗣
     後來臺販賣之後階行為所吸收，尚不影響犯罪之成立，附
     此敘明。公訴意旨雖未論及被告乙○○在泰國販入制式手
     槍、子彈之犯罪之事實，然該等行為已為嗣後賣出或賣出
     未遂行為所吸收，應為起訴效力所及，附此敘明。另被告
     乙○○在泰國販入子彈部分在我國雖無審判權，然亦為其
     嗣後來臺販賣之後階行為所吸收，尚不影響犯罪之成立，
     附此敘明。又公訴意旨漏未引用被告乙○○犯懲治走私條
     例部分之條文，然起訴事實既有提及，本院自得併予審理
     。被告乙○○與許光輝及唐東興3 人就販賣Ｃ槍、子彈部
     分，有犯意聯絡、行為分擔，應論以共同正犯。被告乙○○先後數次販賣手槍、運輸手槍與販賣子彈、運輸子彈、
     私運管制物品進口行為，均時間緊接，所犯構成要件相同
     ，顯係基於概括犯意而為，應分別依刑法修正前刑法第56
     條規定論以連續犯一罪，並加重其刑（法定本刑為死刑及
     無期徒刑部分不得加重）。被告乙○○以一行為觸犯運輸
     手槍、運輸子彈、私運管制物品進口罪，及以一行為觸犯
     販賣子彈、販賣手槍罪，均為想像競合犯，應分別依刑法
     第55條前段之規定從一重之運輸手槍罪、販賣手槍罪處斷
     。又被告乙○○以運輸手槍入境方式，作為日後販販賣手
     槍之目的，2 行為間，有原因目的及方法、結果之牽連關
     係，應依刑法修正前第55條段牽連犯之規定，從情節較重
     之販賣手槍罪處斷。
（3）另被告乙○○之辯護人雖主張被告乙○○應適用證人保護
     法予以減輕或免除其刑云云，惟按證人保護法第14條第1
     項規定：該法第2 條所列刑事案件之被告或犯罪嫌疑人，
     於偵查中供述與該案案情有重要關係之待證事項或其他正
     犯或共犯之犯罪事證，因而使檢察官得以追訴該案之其他
     正犯或共犯者，以經檢察官事先同意者為限，就其因供述
     所涉之犯罪，減輕或免除其刑。本件被告乙○○於91年10
     月8 日之偵訊筆錄（偵三卷第66、67頁），承辦本案檢察
     官雖有告知其該條相關規定，並同意被告乙○○適用該證
     人保護法規定之事實，此有臺灣高雄地方法院檢察署98年
     1 月15日函（附本院卷後證物袋），惟本件有關被告乙○○供出被告己○○部分，因被告己○○已於警詢先供出槍
     支來源係自號「阿修」即被告乙○○取得之事實，此由被
     告己○○於91年9 月16日偵訊筆錄自明（偵四卷4-6 頁）
     ，而被告乙○○始於91年10月8 日偵訊中坦承走私槍、彈
     （偵三卷66、67頁），況被告乙○○復於原審法院審理時
     供稱：警察就跟我說己○○已經把我咬出來了，還有外面
     不知道誰也都把我咬出來了，就叫我都承認了等語（原審
     卷三132 頁），足見被告乙○○係因同案被告己○○已供
     槍支來源係由被告乙○○，被告乙○○始請求適用保護法
     第14條第1 項規定，故自難認有證人保護法第14條第1 項
     規定之適用。另被告乙○○雖又主張其供出曾與丙○○共
     同走私槍彈及與庚○○共同販賣槍彈云云。惟被告丙○○
     、庚○○對被告乙○○此部分之所供，均屬犯罪不能證明
     （理由後述），足見被告乙○○此部分為亦與保護法第14
     條第1 項規定未符，亦難依該規定減輕或免除其刑，附此
     敘明。
  2、被告己○○部分：
     核被告己○○所為，係犯槍砲彈藥刀械管制條例第7 條第
     1 項之販賣手槍罪、同條例第7 條第4 項之持有手槍罪、
     同條例第12條第1 項之販賣子彈罪、同條例第12條第4 項
     之持有子彈罪。其因販賣而持有手槍、子彈之低度行為為
     其販賣之高度行為所吸收，毋庸另論。被告己○○以一行
     為觸犯販賣手槍與販賣子彈罪，以及以一行為觸犯持有手
     槍與持有子彈罪，均為想像競合犯，應分別依刑法第55條
     規定從一重之販賣手槍罪、持有手槍罪處斷。又被告己○○有如上開事實欄所列前科紀錄，此有臺灣高等法院被告
     前案紀錄表附卷可稽，其於有期徒刑執行完畢後5 年內，
     故意再犯本件有期徒刑以上之罪，為累犯，應依修正前刑
     法第47條第1 項規定加重其刑（法定本刑為死刑及無期徒
     刑部分不得加重，僅得就有期徒刑及罰金部分加重）。
  3、被告戊○○部分:
     被告戊○○明知被告己○○欲販賣Ａ槍、Ｂ槍及子彈予被
     告甲○○，而於己○○挖掘上開槍彈時在旁注意周遭人物
     以避免遭人發現，其後又與己○○共同前往交易現場監看
     交易過程，以利被告己○○能順利完成槍支之交易，是其
     所為，其主觀上係基於幫助之犯意，客觀上為販賣槍彈構
     成要件以外之行為，故核其所為應犯槍砲彈藥刀械管制條
     例第7 條第1 項之販賣手槍罪及同條例第12條第1 項之販
     賣子彈罪之幫助犯。被告戊○○以一幫助行為販賣手槍與
     販賣子彈罪，為想像競合犯，依刑法第55條規定從一重之
     販賣手槍罪之幫助犯處斷，並減輕其刑。公訴意旨認被告
     戊○○部分為共同正犯，則有未恰。
  4、被告甲○○部分：
     被告甲○○持有Ａ槍、Ｂ槍及Ｄ槍及子彈所為均係犯槍砲
     彈藥刀械管制條例第7 條第4 項之持有手槍罪及同條第12
     條第4 項持有子彈罪。而其持有手槍及子彈罪，係一行為
     觸犯數罪名，為想像競合犯，應從一重罪，依持有手槍罪
     處斷，又其先後二次持有制手槍（一次為Ａ、Ｂ槍，一次
     為Ｄ槍），顯係基於概括犯意為之，為連續犯，應加重其
     刑。公訴意旨認被告甲○○就上開持有Ａ槍、Ｂ槍、Ｄ槍
     認均係犯販賣手槍及子彈罪嫌云云（即起訴犯罪事實（三
     )（ 四）（八）），然既未有何證據足證被告甲○○持有
     上開Ａ槍、Ｂ槍、Ｄ槍、彈係供販賣用，故公訴意旨認被
     告甲○○涉有販賣手槍、子彈罪，則有未恰，然與被告甲○○其持有Ａ槍、Ｂ槍、Ｄ槍之基本事實既屬同一，應變
     更起訴法條。
  5、原審對被告乙○○、己○○、甲○○論罪科刑，另對被告
     戊○○諭知無罪，固非無見；惟查(1)被告乙○○與丙○○
     共同走私槍、彈部分（即起訴事實一（五）1 、2 部分）
     ，其2 人就此部分均屬犯罪不能證明（理由後述），原審
     判決對被告乙○○此部分論罪科刑，已有未恰。(2)被告乙○○於90年8 、9 月間自泰國販入90手槍2 支、子彈50顆
     並委由己○○販賣予甲○○（起訴事實一（二）部分），
     亦屬犯罪不能證明（理由後述），原審判決對此部分亦論
     罪科刑，亦有未合。(3)被告己○○係販賣Ａ槍、Ｂ槍予甲○○，而原審判決認被告己○○此部分僅係犯單純持有手
     槍罪，亦有未恰。(4)被告己○○被訴與乙○○共同販賣乙○○自泰國販入90手槍2 支予甲○○部分（即起訴事實一
     （二）部分）亦屬罪證不足（理由後述），原審對被告己○○此部分論罪科刑，亦有未合。(5)被告甲○○未有證據
     取得乙○○自泰國販入90手槍2 支及子彈（即起訴事實一
     （二）部分），原審對被告甲○○此部分論罪科刑（理由
     後述），亦有未合。(6)被告戊○○犯有幫助販賣手槍罪，
     業如前述，原審對被告戊○○為無罪諭知，自有未合。被
     告乙○○上訴意認其應適用證人保護法之規定、被告己○○上訴意旨否認販賣槍枝及持有槍枝部分量刑過重，（另
     被告甲○○上訴部分，業經本院於97 年12 月4 日判決上
     訴駁回，並最高法院於98年3 月5 日以98年度台上字第10
     85號判決上訴駁回確定），檢察官上訴意旨認被告己○○
     、甲○○被訴共同販賣槍枝不另為無罪諭知及原審對被告
     戊○○涉有共同販賣槍枝而判處無罪，分別均指摘原判決
     不當，雖均無理由，惟原判決既有上開瑕疵，自應由本院
     關於被告乙○○、己○○、戊○○、甲○○部分暨己○○
     定執行刑部分均撤銷改判。又被告己○○上訴理由雖主張
     原審法院對其：1 、共同非法販賣槍枝罪《即起訴事實一
     、（二）部分》: 判得太重云云。2 、非法持有手槍部分
     《即起訴事實一、（一）部分）》係屬冤枉，惟觀其上訴
     範圍已載明:1 、 共同非法販賣罪。2 、非持有手槍罪。
     足見其已對原審法院判處持有及販賣槍彈有罪部分均已提
     起上訴。又檢察官起訴意旨對被告己○○所犯上開2 罪，
     認有連續犯之關係，屬裁判上一罪之關係，故本院自得對
     告己○○上訴之共同非法販賣手槍罪及非法持有手槍罪2
     罪一併審理，附此敘明。茲審酌被告乙○○連續私運及販
     賣制式手槍、子彈，對於社會治安危害匪淺，然犯後坦白
     認錯，態度尚佳，被告己○○雖坦承持有槍、彈，惟否認
     販賣槍、彈，難見有何悔意，被告戊○○雖否認犯罪，惟
     其幫助犯罪之情節較輕，被告甲○○坦承持有數把槍支（
     Ａ槍、Ｂ槍、Ｄ槍）及數量甚多之子彈，並又持槍滋事等
     犯罪之手段、情節等情及其他一切情狀，爰分別量處被告
     乙○○有期徒刑9 年6 月，併科罰金新臺幣30萬元；量處
     被告己○○有期徒刑8 年，併科罰金新臺幣20萬元；量處
     被告戊○○有期徒刑3 年6 月，併科罰金新臺幣10萬元；
     量處被告甲○○有期徒刑6 年2 月，併科罰金新臺幣20萬
     元，並對其等併科罰金部分，各諭知如主文所示之易服勞
     役均折算標準，以資懲儆。
 6 、被告乙○○所有之扣案之西班牙STAR廠製口徑7.65mm制式
     半自動手槍1 支（Ｃ槍；含彈匣1 個）及被告甲○○所有
     之扣案美國SMITH&WESSON廠製19型口徑0.357 吋之制式轉
     輪手槍1 支（Ａ槍）、美國SMITH&WESSON廠製口徑0.38吋
     之制式轉輪手槍1 支（Ｂ槍）、比利時BROWNING廠製口徑
     6.35mm之制式半自動手槍1 支（Ｄ槍，含彈匣1 個）、驗
     後剩餘之0.25吋具有殺傷力之制式子彈共計40顆（原為42
     顆，其中2 顆業經試射驗畢），均屬違禁物，不問是否屬
     被告所有，均應依刑法第38條第1 項1 款、第2 項沒收之
     。又被告甲○○所購買未扣案之具有殺傷力之口徑0.357
     吋制式子彈16顆（即Ａ槍所附之子彈，其中扣案2 顆業經
     試射驗畢）、具有殺傷力之達姆彈38顆，亦均屬違物，既
     均無法證明已滅失，亦應依第38條第1 項1 款、第2 項沒
     收之。另經試射驗畢之子彈部分，已不具有殺傷力，故非
     屬違禁物，自不另為沒收諭知。
 乙、被告丙○○無罪部分：
 一、公訴意旨略以: 被告乙○○於91年1 月間自海豐號漁船離
     職後，以搭機出境至泰國史拉米在當地販入手槍及子彈，
     再交由在海豐號漁船上之被告丙○○（另因犯運輸毒品及
     槍彈罪，業本院以94年上重更一字5198號判處無期徒刑，
     並經最高法院以94年度台上字第1974號判決上訴駁回確定
     ）夾藏船內走私方式運輸槍彈來台後，復交還予乙○○販
     賣方式運輸槍彈，分別於: (1)乙○○於91年2 月8 日搭機
     出境至泰國購買於同年2 月入境（海豐號漁船於同年月2
     日出港、25日入港）運輸制式90手槍2 支及具有殺傷力之
     子彈50顆來台，以30萬元賣予年籍不詳綽號「黑人」之男
     子。(2)91年2 月8 日搭機出境同年月30日入境（海豐號漁
     船於同月年11日出港、同年5 月6 日入港）運輸制式90手
     槍1 支及具有殺傷力之子彈50顆來台，以16萬元賣予年籍
     不詳綽號「黑人」之男子。(3)以相同手法於不詳日期在泰
     國販入西班牙STAR廠製口徑7.65mm制式半自動手槍1 支（
     Ｃ槍）及具有殺傷力之子彈4 顆後，夾藏在船內走私運輸
     來臺，並由於乙○○91年1 月初某日交由許光輝尋找買主
     ，許光輝於91年5 月31日凌晨5 時許在高雄市○○區○○
     路附近路邊文府路交予唐東興轉賣予李慶裕即為警當場查
     獲，並扣得前開手槍子彈4 顆，因認被告丙○○所為犯槍
     砲彈藥刀械管制條例第7 條第1 項之販賣、運輸手槍罪及
     同條例第12條第1 項運輸、販賣子彈罪云云（起訴事實一
     （五）1 、2 、3 部分）。
 二、惟按犯罪事實應依證據認定之，無證據不得認定犯罪事實
     。又被告或共犯之自白，不得作為有罪判決之唯一證據，
     仍應調查其他必要之證據，以察其是否與事實相符。刑事
     訴訟法第154 條第2 項、第156 條第2 項分別定有明文。
     本件被告丙○○固供承有為乙○○以漁船運輸手槍及子彈
     來臺灣，並供稱: 次數我不記得了，我本身沒有販賣，乙○○跟我說他是拿去賣云云（原審卷二31頁）。另被告乙○○對於其分別於91年2 月8 日同年4 月19日改以搭機出
     境至泰國購買槍彈，交由在海豐號漁船之丙○○運輸來臺
     後，再交與分別以30萬元及16萬元分別販賣制式90槍2 支
     、子彈50顆及90槍支、子彈50顆予綽號為「黑人」之男子
     （即上開起訴事實一（五）1 、2 部分），雖已於原審供
     承在卷（原審卷四37頁反面、38頁）。惟否認曾以相同方
     式將Ｃ槍及子彈4 顆交由被告丙○○以漁船運輸方式來臺
     （即起訴事實一（五）3 部分），並供稱: 這支手槍（Ｃ
     槍）是我自己帶進來的，不是叫丙○○帶進來，手槍是我
     還在海豐號任職的時候帶進來的等語（原審卷四38頁），
     足見被告丙○○雖坦承為有幫乙○○運輸手槍及子彈來臺
     灣，惟其所供之情節（起訴事實一（五）3） 則與被告乙○○所供之情節並不相符，審酌被告丙○○對與被告乙○○共同運輸何種槍枝數量均未有明確供述，是自難其僅憑
     自白（起訴事實一（五）3 部分），即作為推認其與被告
     乙○○曾共同將Ｃ槍及4 顆子彈運輸入台之依據，故被告
     丙○○被訴與被告乙○○共同將Ｃ槍及4 顆子運輸入台及
     販賣，應屬罪證不足。另被告乙○○與丙○○雖又均供稱
     曾共同運輸共計制式90槍3 支、子彈100 顆入台再由乙○○分別以30萬元及16萬元販賣予綽號為「黑人」之男子云
     云，惟全卷並未有何證據足證上開槍、彈均具有殺傷力。
     是本件既未查扣上開被告乙○○、丙○○所供之槍、彈（
     起訴事實一（五）1 、2） ，又無法證明被告乙○○、丙○○2 人所供之槍枝及子彈否果真均為具有殺傷力製式之
     槍支及子彈，故被告丙○○此部分被訴運輸及販賣槍、彈
     部分（即上開起訴事實一（五）1 、2） ，亦屬犯罪不能
     證明。綜上所述，公訴人所舉之證據，既均無法證明被告
     丙○○犯罪（起訴事實一（五）1 、2 、3） ，依上開規
     定說明，自應為被告丙○○無罪諭知。
參、上訴駁回部分
一、被告庚○○、丁○○無罪部分:
（一）公訴意旨略以: （1） 被告乙○○於不詳日期運輸一支美
      製史密斯左輪點357 手槍（經查係Ａ槍）及子彈數顆來臺
      後，賣與被告庚○○，被告庚○○再請己○○以17萬元轉
      售給被告甲○○（被告甲○○此部持有Ａ槍，業經經論罪
      科刑，已如前述），甲○○於買進槍彈後均再轉售與姓名
      年籍不詳之第三人。（2） 被告庚○○於不詳時間將3 枝
      槍械之照片（該3 支槍並未扣案）交予被告丁○○，丁○○再於91年7 月13日下午7 時許，撥打給己○○門號為0
      000000000 之手機，請己○○轉交給甲○○是否要買，嗣
      因價格談不攏而未成交；因認被告庚○○、丁○○均涉有
      販賣手槍罪云云。
（二）不能證明被告犯罪者，應諭知無罪之判決；刑事訴訟法第
      第301 條第1 定有明文。又按認定不利於被告之證據須依
      積極證據，苟積極證據不足為不利於被告事實之認定，即
      應為有利被告之認定，更不必有何有利之證據；又犯罪事
      實之認定，應憑證據，如無相當之證據，或證據不足以證
      明，自不得以推測或擬制之方法，以為裁判之基礎；最高
      法院30年上字第816 號判例、40年台上字第86號判例可資
      參照。訊據被告庚○○，丁○○均堅決否認有何上販賣槍
      子犯行，被告庚○○並辯稱: 我並無跟乙○○買過手槍，
      ，我認識甲○○，若要買槍，不需透過己○○拿手槍給甲○○，也沒有把3 支槍械之照片拿給丁○○等語。被告丁○○則辯稱: 這3 張（槍支）照片是在我家那裡的釣蝦場
      外面附近撿到的，並未曾販賣照片所示之3 支槍等語。
（三）經查:
   1、被告庚○○被訴販賣Ａ槍部分:
  （1）公訴意旨略固以: 被告乙○○於不詳日期運輸一支美製
       史密斯左輪點357 手槍及子彈數顆來臺後，賣與被告庚○○，被告庚○○再請己○○以17萬元轉售給被告甲○○，甲○○於買進槍彈後均再轉售與姓名年籍不詳之第
       三人云云（起訴事實一（一）部分）。
  （2）惟公訴意旨此部分論述槍枝即為Ａ槍之事實，業經被告
       乙○○於原審供明在卷，並供稱: 【問: 這兩支手槍《
       即起訴事實一（一）部分》跟《起訴事實（三）史密斯
       左輪點357 手槍與起訴事實（四）史密斯38左輪手槍》
       ，有何關係？】答: 起訴事實一、（三）、（四）這兩
       支手槍，就是起訴事實一（一）的那兩支（即Ａ槍、Ｂ
       槍）等語（原審卷四36頁），核與甲○○所供: 【問：
       對於「乙○○於不詳日期運輸一支美製史密斯左輪點35
       7 手槍及子彈數顆來臺後，賣與庚○○，庚○○再請己○○以17萬元轉售給甲○○」之犯罪事實《即起訴事實
       一、（三）》，有何意見？】答: 沒有這個犯罪事實，
       這支槍就是起訴事實一（一）357 手槍（即Ａ槍），35
       7 手槍也只有1 支等語（原審卷四37頁），足見本件被
       告庚○○是否販賣Ａ槍，為此部應深究之重點，合先敘
       明。
  （3）同案被告乙○○固於警詢供稱: 警方查獲的這把左輪手
       槍、槍型及園形圖案和槍支稍為老舊狀況，確實是我由
       泰國走私來台之槍支無誤、因我走私之槍支大部份是90
       手槍，左輪手槍共走私2 把（一黑，《即Ａ槍》；一白
       即《Ｂ槍》）所以印像較深刻，因此我能確認該把黑色
       左輪手槍（俗稱大瑯頭，Ａ槍）就是我利用海豐號漁船
       走私入台並販售給庚○○的槍支云云（偵六卷12頁），
       惟於偵訊中則改稱: 史密斯357 左輪手槍（Ａ槍）是我
       自己尚在海豐號時自己帶進來的，這把槍是91年間我寄
       放在己○○處的，因這把槍太過老舊，沒人買，沒地方
       放才寄放在己○○處（其販賣予己○○Ａ槍部分，業經
       認定如前）云云（偵三卷118-119 頁）。另於原審則又
       證稱: （根據你在前開警詢時之回答，你走私的這把槍
       ，來台之後，你是賣給庚○○，當時回答是否實在？）
       那時候的筆錄不是這樣，當時是我跟庚○○不是很好，
       我以前都是交槍給己○○比較多，我沒有交槍給庚○○
       ，我當時被抓時我以為是庚○○害我的，所以警詢筆錄
       我就隨便講，把一些東西（槍）講說是交給庚○○…（
       槍）我應該是賣給己○○等語（原審卷三22頁、26頁）
       。另甲○○於警、偵亦證述: 當時己○○說，這支制式
       左輪手槍較新的那1 枝（Ａ槍）送18發普通子彈，要賣
       18萬元，我與己○○討價還價減2 萬元達成協定等語（
       偵二卷44頁、偵五卷10反面）。又己○○雖於偵訊中供
       稱: 該槍（Ａ槍）確是我以17萬所販賣予甲○○的沒錯
       …，上開之槍彈是庚○○於95年5 月中旬某日在劉某住
       處附近交付給我，要我找買主，後我才將槍彈賣予甲○○云云（偵六卷21頁反面），惟核與乙○○上開所供將
       Ａ槍販賣予己○○及甲○○上開所供其向己○○購買Ａ
       槍之情節並不相符。故尚難僅憑己○○之供述，即推認
       上開Ａ槍係由被告庚○○交予販賣。況又被告乙○○係
       將Ａ槍及18顆子彈販賣予己○○，並由己○○再以16萬
       元轉賣予甲○○之事實，業經認如前，故被告庚○○此
       部分被訴販賣Ａ槍部分，應屬罪證不足。
   2 、被告庚○○、丁○○被訴照片上所拍攝之3枝槍部分:
    （1）公訴意固以扣案之3 支槍之照片及己○○警詢筆錄及
         行動電話00000000000 號於91年7 月25日監聽譯文內
         容作為此部分認被告庚○○、丁○○涉有販賣槍、彈
         之依據。
    （2）證人己○○雖於警詢供稱: 是丁○○打手機給我要我
         問甲○○是否要買槍彈，且丁○○拿3 張拍立得所照
         之制式手槍3 支相片給我，要我拿給甲○○看，說甲○○如果中意價錢談好可馬上成交。經我當場指認相
         片中第1 支是380 制式手槍、第2 支是制式左輪手槍
         、第3 支是制式45手槍，經我當場指認就是丁○○拿
         來要我拿給甲○○的，以便槍枝買賣之相片沒錯，與
         甲○○因價錢談不妥未買賣云云（偵二卷41頁），惟
         又供稱: （91年9 月16日警詢時，你陳述這部分是丁○○用拍立得相機拍槍枝照片，要你去找甲○○來購
         買槍彈，你聯絡甲○○把照片交給他，讓他去找買主
         ，對於此部分有何意見？）是不是丁○○拍的我不知
         道，我只是有去他家拿相片等語（原審卷三228 頁）
         ，足見己○○並未親眼目該照片上3 支槍之實物，已
         甚明確。又本件既未扣有照片上之3 支槍，故該3支
         槍是否為改造或製式及有無殺傷力之事證既均不明確
         ，故自難僅憑照片上之槍枝，作為推認被告庚○○、
         丁○○持有或販賣上開槍枝犯行之依據，故被告庚○○、丁○○2 人被訴此部分販賣槍枝部分，亦均屬罪
         證不足。
     3、 綜上所述，公訴人所持之前開論據，均無法採為認定
         被告庚○○、丁○○涉犯槍砲彈藥刀械管制條例罪之
         證據；此外，復查無其他積極證據足資證明被告庚○○、丁○○有何其他槍砲之犯行，被告庚○○、丁○○被訴違反槍砲彈藥刀械管制條例罪，自屬不能證明
         。
  二、原審以不能證明被告庚○○、丁○○犯槍砲彈藥刀械管制
      條例罪，均為無罪之諭知，核無違誤；檢察官上訴意旨，
      猶執前詞，指摘原判決不當，為無理由，應予駁回。
 肆、被告乙○○、己○○、甲○○不另為無罪諭知:
   一、公訴意略以:
   （1）被告乙○○於90年9 月某日運輸2 支制式90手槍及子彈
        60顆來臺後，攜至己○○位於高雄市○○區○○路5515
        號5 樓居所前交予被告己○○，請己○○找尋買主，己○○隨即撥打甲○○手機請被告甲○○至其上揭居所看
        貨後，以35萬元成交，因認被告乙○○、己○○涉有販
        賣手槍罪，被告甲○○持有手槍罪云云《起訴事實一（
        二）》。
   （2）被告乙○○於91年1 月自海豐號漁船離職後，即改以搭
        機出境至泰國史拉他米購買槍彈，交由在海豐號漁船之
        丙○○運輸來臺後，再交與之販賣之方式運輸槍彈，分
        別於：1 、91年2 月8 日搭機出境，同年月27日入境（
        海豐號漁船於同年月2 日出港、25日入港），運輸制式
        90手槍2 支、子彈50顆來臺，以30萬元賣與姓名年籍不
        詳、綽號為「黑人」之男子。2 、91年4 月19日搭機出
        境，同年月30日入境（海豐號漁船於同年月11日出港、
        同年5 月六日入港），運輸制式90手槍1 支、子彈50顆
        來臺，以16萬元賣與姓名年籍不詳、綽號為「黑人」之
        男子，因認被告乙○○涉有走私、販賣手槍罪云云《起
        訴事實一（五）1 、2 》。
   （3）庚○○於不詳時間將3 枝槍械之照片交付與丁○○，丁○○再於91年7 月13日下午7 時許，撥打給己○○門號
        為0000000000號之手機，請被告己○○轉交給被告甲○○是否要買，嗣因價格談不攏而未成交，因認被告己○○涉有販賣手槍罪，被告甲○○涉有持有手槍罪云云《
        起訴事實一（六）》。
   （4）被告己○○於90年8 、9 月間某日晚間10時許，在高雄
        市○○區○○路附近，仲介甲○○以50萬元代價，向姓
        名年籍不詳綽號為「嘉和」之男子購買烏茲衝鋒槍1 把
        ，因認被告己○○涉有販賣衝鋒槍罪、被告甲○○涉有
        持有衝鋒槍云云《起訴事實一（七）》。
   二、惟查:
   （1）被告己○○固於警詢供稱: 船員綽號「阿修」（乙○○
        ）第一次交【2 支90制式手槍子彈60發】、我賣給甲○○35萬元云云（偵四卷4-6 頁），惟被告乙○○則於警
        詢供稱: 我印象中係於90年10月中旬某日交與劉某【1
        支90及1 支左輪手槍及應該是50發子彈】，後隔了3 天
        左右，劉某就交付了35萬元給我云云（偵三卷73頁），
        是被告被告己○○、乙○○2 人所供之槍枝種類及子彈
        數量並不相符。另甲○○雖亦於警詢供稱: （據己○○
        指證90年9 月中旬某日打行動電話給你，說鐵啊（指槍
        械）已到了，2 支制式90手槍子彈60發，開價35萬元，
        你告訴己○○說2 小時後要前往看貨，你有無前往看貨
        買下該2 枝槍枝？）我約2 小時左右前往己○○住處（
        左營區○○路）看見那2 支左輪手槍及子彈60發，我非
        常滿意，沒有出價就以35萬元買下，當時我未攜帶現金
        ，言明2 至3 日付清現金，第3 天晚上10點左右我即將
        現金35萬元送到己○○住處交予己○○云云（偵二卷44
        頁）。惟與其所供購買上開槍彈之種類及子彈數量及被
        告乙○○前開供述亦不相符，是被告3 人果真有上槍彈
        之交易情節，則何以會有相岐之供述。況本件未扣有被
        告3 人所述之槍、彈（起訴事實一（二）部分）足資佐
        證，是既無法證明被告乙○○、己○○、甲○○3 人所
        供之槍枝及子彈否果真為具有殺傷力製式之槍、彈，故
        被告乙○○、己○○、戊○○3 人此部分被訴違反槍砲
        彈藥刀械管制條例罪嫌，均罪證尚有不足。
   （2）被告乙○○與丙○○雖均供稱: 曾共同運輸共計制式90
        槍3 支、子彈100 顆入台再由乙○○分別以30萬元及16
        萬元販賣予綽號為「黑人」之男子云云，惟遍查全卷並
        未有何證據足證上開槍、彈均具有殺傷力。是本件既未
        查扣上開被告乙○○、丙○○所供之槍、彈（起訴事實
        一（五）1 、2 部分），又無法證明被告乙○○、丙○○2 人所供之槍枝及子彈否果真為具有殺傷力製式之槍
        支及子彈，故被告乙○○此部分被訴運輸及販賣槍、彈
        部分，亦屬犯罪不能證明。
   （3）本件被告己○○雖坦承曾目睹丁○○所持交之3 枝槍照
        片（起訴事實一（六）部分）云云，惟其未曾持有照片
        上所示之槍枝，業經認定如前。是既未扣有照片上之3
        枝槍以供佐證，故自亦無法判定照片該3 枝槍果真屬真
        實之槍枝，故自難僅憑照片上之槍枝，即作為推認被告
        己○○果真持有或販賣上開槍枝之依據，故被告己○○
        此部分被訴販賣槍枝部分，亦屬罪證不足。
   （4）被告己○○雖於警詢供稱: 曾於90年8 、9 月間某日晚
        間約10、11時許，在高雄縣鳳山市區（約在九如交流道
        過去一點）介紹綽號「嘉和」之男子以50萬元之售價賣
        1 支烏茲衝鋒槍給甲○○（起訴事實一（七）部分）云
        云（偵二卷42頁），另被告甲○○雖亦供稱：（依己○○指證庚○○、乙○○及綽號「嘉和」之男子等3 人共
        出售制式手槍5 枝、烏茲衝鋒槍1 枝等給你，該批槍枝
        現下落如何?） 槍枝我已全部出售與他人云云（偵二卷
        45-46 頁），然被告甲○○究係如何出售上開槍枝（含
        烏茲衝鋒槍）均未有具體說明，自難僅憑以警方以誘導
        之方式詢問被告己○○所得自白，即作為認定被告己○○、甲○○犯罪之依據。況被告甲○○果真已將購得之
        槍枝全數販售他人，則何以事後猶可帶警方起出Ａ、Ｂ
        槍，又持Ｄ槍至餐廳滋事之理。又本件既未查扣上開被
        告己○○、甲○○所供述之槍械（起訴事實一（七）部
        分），即無法證明被告己○○、甲○○曾持有此部分之
        槍械，故被告己○○此部分販賣衝鋒槍罪、被告甲○○
        被訴持有衝鋒槍罪部分，亦均屬犯罪不能證明。
   三、綜上所述，被告乙○○、己○○、甲○○被訴上開違反
       槍砲彈藥刀械管制條例販賣槍彈部分，證據既均有未足
       ，本應為無罪諭知，惟公訴人認被告乙○○、己○○、
       甲○○此部分與被告乙○○、己○○、甲○○3 人前揭
       論罪科刑部分，有連續犯裁判上一罪關係，爰對被告乙○○、己○○、甲○○3 人被訴上開部分，均不另為無
       罪諭知。
據上論結，應依刑事訴訟法第368 條、第369 條第1 項前段、第
299 條第1 項前段、第300 條、第301 條第1 項，槍砲彈藥刀械
管制條例第7 條第1 項、第4 項、第12條第1 項、第4 項，91年
6 月26日修正前懲治走私條例第2 條第1 項，刑法第2 條第1 項
、第11條前段、第55條、第42條第3 項、修正前刑法第28條、第
30條、第56條、第55條後段、第47條第1 項、第38條第1 項第1
款，判決如主文。
本案經檢察官姜麗儒到庭執行職務。
中    華    民    國    98    年    5     月    6    日
                  刑事第八庭    審判長法  官  洪兆隆
                                      法  官  郭玫利
                                      法  官  李政庭
以上正本證明與原本無異。
如不服本判決應於收受本判決後10日內向本院提出上訴書狀，其
未敘述上訴理由者，並得於提起上訴後10日內向本院補提理由書
狀（均須按他造當事人之人數附繕本）「切勿逕送上級法院」。
中    華    民    國    98    年    5     月    6    日
                                      書記官  吳福連
附錄本件判決論罪科刑法條：
槍砲彈藥刀械管制條例第7 條
未經許可，製造、販賣或運輸火砲、肩射武器、機關槍、衝鋒槍
、卡柄槍、自動步槍、普通步槍、馬槍、手槍或各類砲彈、炸彈
、爆裂物者，處死刑、無期徒刑或7 年以上有期徒刑；處徒刑者
，併科新台幣3 千萬元以下罰金。
未經許可，轉讓、出租或出借前項所列槍砲、彈藥者，處無期徒
刑或5 年以上有期徒刑，併科新台幣1 千萬元以下罰金。
意圖供自己或他人犯罪之用，而犯前二項之罪者，處死刑或無期
徒刑；處徒刑者，併科新台幣5 千萬元以下罰金。
未經許可，持有、寄藏或意圖販賣而陳列第1 項所列槍砲、彈藥
者，處5 年以上有期徒刑，併科新台幣1 千萬元以下罰金。
第1 項至第3 項之未遂犯罰之。
槍砲彈藥刀械管制條例第12條
未經許可，製造、販賣或運輸子彈者，處1 年以上7 年以下有期
徒刑，併科新台幣500 萬元以下罰金。
未經許可，轉讓、出租或出借子彈者，處6 月以上5 年以下有期
徒刑，併科新台幣300 萬元以下罰金。
意圖供自己或他人犯罪之用，而犯前二項之罪者，處3 年以上10
年以下有期徒刑，併科新台幣700 萬元以下罰金。
未經許可，持有、寄藏或意圖販賣而陳列子彈者，處5 年以下有
期徒刑，併科新台幣300 萬元以下罰金。
第1 項至第3 項之未遂犯罰之。
91年9 月26日修正前懲治走私條例第2 條
私運管制物品進口、出口逾公告數額者，處7 年以下有期徒刑，
得併科新台幣20萬元以上罰金。
以犯前項之罪為常業者，處3 年以上10年以下有期徒刑，得併科
新台幣30萬元以上罰金。
第一項未遂犯罰之。
第一項所稱管制物品及其數額，由行政院公告之。


司法院資訊處製作；財團法人民間司法改革基金會備份。
